【裁判字號】    97,上重訴,34
【裁判日期】    971021
【裁判案由】    違反毒品危害防制條例
【裁判全文】
臺灣高等法院臺中分院刑事判決        97年度上重訴字第34號
上  訴  人
即  被  告  甲○○
選任辯護人  王素珍  律師
上列上訴人因違反毒品危害防制條例案件，不服臺灣彰化地方法
院96年度訴字第1303號中華民國97年5月6日第一審判決（起訴案
號：臺灣彰化地方法院檢察署95年度偵字第11594號、96年度偵
字第4529號），提起上訴，本院判決如下：
    主    文
原判決撤銷。
甲○○所犯罪名及處罰，詳如【附表】「所犯罪名及處罰」欄所
示，應執行有期徒刑貳拾年。扣案之第一級毒品海洛因拾包（合
計驗餘淨重參點壹壹公克）及第二級毒品甲基安非他命拾包（合
計驗餘淨重參點陸捌貳柒公克），均沒收銷燬；未扣案之000
0000000號行動電話壹支（含SIM卡）沒收；未扣案之販
賣第一、二級毒品所得共計新臺幣參萬肆仟伍佰元沒收，如全部
或一部不能沒收時，以其財產抵償之。
被訴另販賣第二級毒品甲基安非他命玖次予陳建佑部分，無罪。
    犯罪事實
一、甲○○（綽號「阿忠」、「九百」）素行不佳，前曾有多次
    犯罪前科，其中所犯過失致人於死罪，經臺灣彰化地方法院
    判處有期徒刑6月確定，於民國（下同）94年6月16日易科罰
    金執行完畢。
二、詎甲○○仍不知悔改，明知海洛因、甲基安非他命業經毒品
    危害防制條例列為第一、二級毒品管制，不得非法販賣，竟
    意圖營利，分別基於販賣第一、二級毒品海洛因、甲基安非
    他命以賺取差價牟利之犯意，以其所有之0000-000000號行
    動電話1支（包括SIM卡，未經扣案）作為對外聯絡販賣第一
    、二級毒品海洛因、甲基安非他命之通訊工具，由欲購買第
    一、二級毒品海洛因、甲基安非他命者，撥打前開行動電話
    號碼，與甲○○聯繫交易時間、地點、數量及價格等事宜後
    ，再由甲○○本人持購買毒品者所需數量之海洛因或甲基安
    非他命至約定地點與之見面完成交易，甲○○即分別以上開
    方式，實施下列販賣第一、二級毒品海洛因、甲基安非他命
    之行為：
  (一)自95年12月1日起至95年12月23日止，陳樹木以門號0000-00
    0000號行動電話撥打甲○○所有之上開0000-000000號行動
    電話，向甲○○購買海洛因，雙方約在彰化縣溪湖鎮○○路
    眾喜超市附近及彰化縣溪湖鎮○○路軍機公園外之道路交易
    ，由甲○○以每次新臺幣（下同）500元之價格，販賣海洛
    因予陳樹木，計21次（毒品重量均不詳）。販賣海洛因所得
    共計10500元。
  (二)自95年12月2日起至95年12月23日止，陳建佑以門號0000-00
    0000號行動電話撥打甲○○所有之上開0000-000000號行動
    電話，向甲○○購買甲基安非他命，雙方約在彰化縣溪湖鎮
    ○○路附近交易，由甲○○以每次1000元之價格，販賣甲基
    安非他命予陳建佑，計9次（毒品重量均不詳）。販賣甲基
    安非他命所得共計9000元。
  (三)自95年12月3日起至95年12月22日止，王百頌以門號0000-00
    0000號行動電話撥打甲○○所有之上開0000-000000號行動
    電話，向甲○○購買甲基安非他命，雙方約在彰化縣溪湖鎮
    果菜市場及彰化縣溪湖鎮○○路○段815巷378號旁停車場等
    處交易，由甲○○以每次1000元之價格，販賣甲基安非他命
    予王百頌，計14次（毒品重量均不詳）。販賣甲基安非他命
    所得共計14000元。
  (四)於95年12月19日，洪秀蓮以門號0000-000000號行動電話撥
    打甲○○所有之上開0000-000000號行動電話，向甲○○購
    買甲基安非他命，雙方約在彰化縣芳苑鄉○○村○○路○○
    段697巷4號前交易，由甲○○以1000元之價格，販賣甲基安
    非他命予洪秀蓮1次（毒品重量不詳）。販賣甲基安非他命
    所得計1000元。
三、嗣於95年12月23日17時45分許，甲○○在彰化縣溪湖鎮○○
    路與環中路口，為警攔檢盤查而查獲，並扣得其所有之海洛
    因10包（合計驗餘淨重3.11公克）及甲基安非他命10包（合
    計驗餘淨重3.6827公克）等物，而查悉上情。
四、案經彰化縣警察局芳苑分局報請臺灣彰化地方法院檢察署檢
    察官偵查起訴。
    理    由
一、訊據上訴人即被告（下稱被告）甲○○坦承於上開時地有為
    警查獲上開海洛因及甲基安非他命等事實不諱，惟矢口否認
    有販賣第一、二級毒品之犯行，辯稱：伊並未無販賣海洛因
    予陳樹木，亦未販賣甲基安非他命予王百頌、洪秀蓮、陳建
    佑等人云云。惟查：
  (一)按證人之陳述有部分前後不符，或相互間有所歧異時，或因
    記憶淡忘、或事後迴護被告、或因其他事由所致，究竟何者
    為可採，法院仍得本其自由心證予以斟酌，非謂一有不符或
    矛盾，即應認其全部均為不可採信；尤其關於行為動機、手
    段及結果等之細節方面，證人之證言，有時亦有予渲染之可
    能；然其基本事實之陳述，若果與真實性無礙時，則仍非不
    得予以採信（最高法院74年臺上字第1599號判例、90年度臺
    上字第6078號判決參照）；況認事採證、證據之取捨及證據
    證明力之判斷，俱屬事實審法院之職權，苟無違證據法則，
    自不能指為違法；是供述證據前後雖有差異或矛盾，事實審
    法院非不可本於經驗及論理法則，斟酌其他情形，作合理之
    比較，定其取捨；其就供述證據之一部，認為真實者，予以
    採取，亦非法則所不許。因之，證人供述之證據，前後縱有
    差異，事實審法院依憑證人前後之供述證據，斟酌其他證據
    ，本於經驗法則與論理法則，取其認為真實之一部，作為論
    罪之證據，自屬合法（最高法院90年度臺上字第6943號判決
    參照）。經查：
    1.
     證人陳樹木於偵查時結證稱：「我一個叫阿國的朋友介
       紹我認識，約在95年11月中旬認識甲○○，阿國跟我說
       可以向甲○○買海洛因，用我的手機0000-000000打甲○
       ○的0000-000000行動電話，他跟我約時間、地點，都在
       溪湖鎮○○路眾喜超商及軍機公園交易，還有附近的一
       間麵包店。我於95年12月1、2、3、4、5、6、7、8、9、
       10、11、12、13、14、16、17、18、19、20、21、23、
       24日都有和甲○○通聯，因為我要買海洛因才會打電話
       給他，都是跟甲○○通聯中約定時間、地點，我前往後
       才交易，我總共跟甲○○交易了23次（應係21次之誤）
       ，每次500元至1,000元不等。」等語（以上參見臺灣彰
       化地方法院檢察署95年度偵字第11594號-1偵查卷宗第14
       4-145頁），證人陳樹木就向被告購買海洛因之聯絡方式
       、交易方式、地點、價金等細節均供証綦詳，其證言實
       屬可信。
     雖證人陳樹木於原審審理中翻異前供，改稱：「（辯護
       人問：你有撥打0000-000000號電話是要找誰？）我要找
       『九百』。（辯護人問：『九百』是否當庭的被告？）
       不是。（辯護人問：你印象中被告你有無見過？）沒有
       。（辯護人問：找『九百』就是95年12月間，你找『九
       百』為何事？）就是拿海洛因。（辯護人問：你有向在
       庭被告買過毒品？）我是向『九百』買的，我沒有向在
       庭的被告買過毒品。（檢察官問：『九百』是男生還是
       女生？）男生。（檢察官問：有何特徵？）身高170幾公
       分。（檢察官問：跟你見面的時候有無使用交通工具？
       ）騎機車，顏色有時候是黑色，有時候銀色，車牌號碼
       我不記得。（檢察官問：你跟『九百』聯絡是否『九百
       』本人送來的？）是的，是阿國介紹給我，他有自稱『
       九百』，有時候來的人不一樣，都是戴安全帽。（檢察
       官問：如果看到『九百』本人是否可以認出？）不一定
       ，因為他都是戴安全帽。（辯護人問：印象中送來的人
       裡面有無類似被告的身材或是臉孔的人？）沒有。（
       審判長問：指證筆錄記載是否實在？）那個時候我對他
       有一點印象，我好像有見過他。（審判長問：有見過他
       怎樣？）不答（審判長問：96年2月8日偵訊筆錄記載，
       是否實在？）實在。（審判長問：但是跟你剛剛證述不
       同，是否在檢察官那邊證述的比較實在？）不答」等語
       （以上參見原審97年2月19日審判筆錄）。惟就證人陳樹
       木於原審審理中之證述否認向被告購買毒品乙節，與其
       於檢察官偵訊中證述之前揭內容顯然有異，況證人陳樹
       木於原審審理中稱無法認出『九百』本人，卻答覆辯護
       人稱「印象中送來的人裡面沒有類似被告的身材或是臉
       孔的人」，既無法認得其向之購買毒品之人『九百』的
       相貌，如何能肯認『九百』非被告甲○○？又證人陳樹
       木前言「沒有見過被告」，復於原審訊問時卻答稱「好
       像有見過被告」，據上種種，在在均足以顯示證人陳樹
       木於原審審理中所述內容之矛盾、荒謬及不合理之處，
       顯係蓄意迴護被告之詞，並不足取。
     參以證人陳樹木於96年2月8日檢察官偵查時業經具結證
       稱：「我向被告甲○○購買海洛因供己施用」之上情，
       斯時證人陳樹木之證述距離被告甲○○販賣海洛因之時
       間較近，證人當時記憶自較清晰、深刻，可立即反應所
       知，不致因時隔日久而遺忘案情，且因被告未在場，較
       無利害關係及人情壓力之考量來自被告在場之壓力，亦
       無為迴護被告而事後串謀之可能，彼時之證述顯係出於
       自由意識所為，故其證述相較於原審審理中所言，應較
       可信，益見證人陳樹木於原審審理時所為之陳述，顯係
       為迎合被告「合資辯解」所為之附和之詞，委無足取。
     綜上可知，足認證人陳樹木確實有自95年12月1日起至95
       年12月23日止，以門號0000-000000號行動電話撥打被告
       所有之0000-000000號行動電話，向被告購買海洛因，雙
       方約在彰化縣溪湖鎮○○路眾喜超市附近及彰化縣溪湖
       鎮○○路軍機公園外之道路交易，由甲○○以每次500元
       之價格（依罪疑唯輕、有利被告之原則），販賣海洛因
       予陳樹木，計21次（毒品重量均不詳）之情業臻明確。
       又上開2支行動電話之通聯並無95年12月22日之紀錄，有
       通聯紀錄足按，且業經檢察官於原審審理時當庭更正刪
       除起訴書附表1編號21部分，是被告販賣海洛因予陳樹木
       之次數應扣除上開部分，應僅為21次無疑（起訴書記載
       22次）。至證人陳樹木於偵查時雖陳稱其共向被告購買
       海洛因23次云云，惟被告於95年12月23日即被查獲並遭
       羈押，自不可能於同年12月24日再販賣海洛因予陳樹木
       ；另被告與證人陳樹木於95年12月21日並無通聯紀錄，
       亦如前述，是被告應僅販賣予證人陳樹木21次，證人陳
       樹木於偵查時陳稱係23次，尚有誤會，併此敘明。
    2. 證人陳建佑於警詢中證稱：「我指認甲○○、其所騎乘
       之重機車G37-989號之影像資料及持用之Nokia牌搭配000
       0-000000號行動電話，為販賣安非他命給我施用之綽號
       『九百』之人沒錯；我是以我的電話0919-0ll677撥打他
       的0000-000000號後，向他以購買高麗菜的代號內容（1
       件即1000元整），向他購得安非他命。我是於95年12月
       初起至95年12月底止向他購買安非他命，交易地點都在
       溪湖鎮○○路旁我的汽車修理場內及溪湖鎮○○里○○
       路附近養雞場隔壁內。」等語。證人陳建佑於原審審理
       時復到庭結證稱：「（辯護人問：95年12月的時候，你
       吸食安非他命都是跟誰購買？）有時候叫甲○○幫我拿
       。（辯護人問：警方提示通聯記錄，你打過很多通給被
       告？）有些是他打電話跟我買車，有時候我累了，請他
       幫我調安非他命。（辯護人問：警詢筆錄裡面記載是否
       正確？）是的，我在警詢所說的都實在。（檢察官問：
       被告是『九百』？）他叫我叫他『九百』。（審判長問
       ：監聽錄音總共有18次，平均大約幾天跟被告買安非他
       命？）那時候我的電話不只1支，有時候2、3天就問他有
       沒有幫我拿，有時候我是用別的電話打給他。（審判長
       問：這18次大約是2天買過1次？）差不多。（審判長問
       ：每次都是購買多少？）都是1000元，有時候他有請我
       。」等語（以上參見臺灣彰化地方法院檢察署96年度偵
       字第4529號偵查卷宗第33-35頁；原審97年3月26日審判
       筆錄）。綜上證人陳建佑於警詢中及原審審理時，就如
       何向被告購買毒品之情節均證述綦詳，前後如一，其證
       詞誠屬可信。至被告雖辯稱：「證人證述不實在，我沒
       有販賣毒品。」云云，然查證人陳建佑分別於警詢中及
       原審審理時，就被告確有以電話方式聯絡及販售第二級
       毒品等情，業經供證綦詳如上；雖證人陳建佑對於向被
       告購買毒品之總次數、時間、地點、價錢等細節，因已
       經過相當時間，所證或有出入，而無法完全確定，然證
       人之陳述有部分前後不符，或相互間有所歧異時，究竟
       何者證言為可採，本院仍得本其自由心證予以斟酌，非
       謂一有不符或矛盾，即應認其全部均為不可採信；茍其
       基本事實之陳述與真實性無礙時，非不得予以採信（最
       高法院74年臺上字第1599號判例參照）。況人之記憶有
       限，常隨時間之經過而有所遺忘，自不能期待該等證人
       刻意記憶各項細節，且施用毒品之人因癮頭一來急需購
       買毒品解癮，未解癮前之焦躁難耐以致心神均傾注於搜
       尋毒品以供施用，無暇記憶每次毒品交易金額、時地或
       次數，及至解癮後之藥害反應，更使施用毒品之人無法
       明確記憶交易細節，是為常情，則該等證人事後所為回
       憶難免略有模糊之處，當不得因指述之細節稍有不同，
       即認其等證言不足為採；另證人陳建佑對其向被告購毒
       之確切次數已因受限於記憶，而無法明確回答，惟證人
       陳建佑與被告於95年12月1日起至95年12月24日止之通聯
       記錄共有18次，依證人陳建佑之前揭證述「這18次大約
       是2天買過1次」，本院依罪疑唯輕、有利被告之原則，
       從嚴認定證人陳建佑應僅向被告購買9次。綜上以觀，足
       認證人陳建佑確實有自95年12月2日起至95年12月23日止
       ，以門號0000-000000號行動電話撥打被告所有之0000-0
       00000號行動電話，向被告購買甲基安非他命，雙方約在
       彰化縣溪湖鎮○○路附近交易，由被告以每次1000元之
       價格，販賣甲基安非他命予陳建佑，計9次（毒品重量均
       不詳）等情，洵堪認定。
    3.
     證人王百頌於偵查時結證稱：「我在溪湖鎮的ABC游泳池
       工作，甲○○的朋友介紹我可以向甲○○買安非他命，
       所以我才知道可以向甲○○買安非他命，我是95年11月
       中認識甲○○的。我心情不好、壓力大，還有其他家庭
       因素，就會以我使用的0000-000000打電話給甲○○買安
       非他命，員警調閱的0000-000000通聯紀錄中，如果有我
       和他的通聯，就是要買安非他命，由我打給他，或他打
       給我。共於95年12月3日、5、6、7、8、10、11、13、15
       、18、19、20、21、22等日有通聯過，就是這幾天，有
       向甲○○買安非他命。我每一次都買1000元的安非他命
       ，在彰化縣溪湖鎮○○路○段815巷378號旁邊的停車場的
       鐵皮屋，甲○○會拿來賣我。」等語（以上參見臺灣彰
       化地方法院檢察署95年度偵字第11594號-1偵查卷宗第11
       9-120頁），證人王百頌就向被告購買甲基安非他命之聯
       絡方式、交易方式、地點、價金等細節均供證綦詳，其
       證詞誠屬可信。
     雖證人王百頌於原審審理中翻異前供，改稱：「（辯護
       人問：在警察局說你有吸食第二級毒品等語，這部分記
       載內容是否實在？）我沒有吸食過安非他命，我是打電
       話向他要錢，因為被告欠我錢。（辯護人問：警詢的筆
       錄記載你向『九百』購買毒品？）警察有問我，我說打
       電話給『九百』要錢，警察不相信。（辯護人問：每次
       購買時間、地點、金額等語這部分的內容是否實在？）
       就是打電話給他要錢而已，這內容我有意見，這筆錄是
       假的，那時我會怕，檢察官問我什麼，我就回答什麼，
       檢察官沒有恐嚇我，在製作筆錄的現場也有警察陪我來
       ，我會怕。（檢察官問：在檢察官偵訊時，96年2月7日
       製作的筆錄，這筆錄內容是你自己說的？）是的，當時
       有兩個警察陪同我來，叫我跟警詢說的一樣。（檢察官
       問：你的意思，你在偵查所陳述的是假的？）是的。（
       檢察官問：但是檢察官是否有叫你具結？）是的，但是
       外面有兩個警察我會怕，現在我的心情是沒有的事，我
       幹嘛誣賴他，事實上就是被告欠我錢，我要他還錢而已
       。（檢察官問：你剛提到12月跟被告打電話，都是為了
       金錢的問題，是什麼樣的金錢問題？）就是他有急用跟
       我借錢，人到游泳池找我，借錢的金額是15,000元，次
       數只有1次，我有拿錢給他，我是當天給他的，後來我打
       電話給他，他就不接了。（檢察官問：什麼時候跟你借
       的？）不曉得，大約是95年11月。（檢察官問：後來打
       電話就是要他還錢？）是的，有通但是有時候沒有接，
       有接的時候就告訴我延幾天。（檢察官問：你剛剛回答
       延幾天，為什麼會同一天會有兩通、三通電話的情形？
       ）我打電話給他說下午或是晚上會給我，所以我會再打
       給他。（檢察官問：但是你也有一天裡面打電話打得很
       密集，例如中午打了二通，晚上又打二通，這是為什麼
       ？）時間太久我忘記了。」等語（以上參見原審97年2月
       19日審判筆錄）。惟查，證人王百頌受過中等教育，且
       從事救生員之工作，有其警詢筆錄足按，應知筆錄製作
       須出於自由意思之重要性，則倘證人王百頌於偵查中確
       受警察之逼迫，而為違反其意思之陳述，竟不即告知檢
       察官其受有逼迫之情事，反而於證人結文中簽書具結，
       而致自己面臨受偽證罪究責、及使無辜被告面臨遭受販
       賣第二級毒品重罪究訴之危險，顯與一般事理有違；證
       人王百頌於原審審理中所陳關於與被告借款部分，復經
       訊問被告，稱：「（檢察官問：95年12月，證人有無打
       電話給你？）沒有，他打電話是打我家裡的電話。（檢
       察官問：他有無打電話到你行動電話？）有的，是0939
       那隻。（檢察官問：他打電話到你家裡，講話的內容為
       何？）沒有，他很少打給我，他不曾打電話到我家。（
       檢察官問：95年11、12月間證人有無打0939的那隻電話
       給你？）沒有。（檢察官問：你跟證人有無金錢的往來
       ？）我有欠他錢，他向我要錢，我欠他多少錢我忘記了
       。（檢察官問：證人有無曾經打你的電話跟你要錢？）
       沒有。」等語（以上參見原審97年2月19日審判筆錄）。
       查證人王百頌稱「後來打電話就是要他還錢」、「我打
       電話給他說下午或是晚上會給我，所以我會再打給他」
       ，核與被告所言「證人沒有曾經打電話跟我要錢」供述
       相互矛盾；據上種種，在在均足以顯示證人王百頌於原
       審審理中所述內容之矛盾、荒謬及不合理之處。再參酌
       證人王百頌於偵查時，因為案發之初，較無來自被告同
       庭在場之壓力而出於虛偽不實之證言，或事後串謀而故
       為迴護被告之機會等情狀綜合觀之，證人王百頌上揭於
       原審審理中所述，核與經驗法則及事理均不符，應係事
       後迴護被告而為虛偽不實之證述，亦不足採。
     參以證人王百頌於96年2月7日檢察官偵查時業經具結證
       稱：「向被告甲○○購買安非他命供己施用」之上情，
       斯時證人王百頌之證述距離被告甲○○販賣甲基安非他
       命之時間較近，證人當時記憶自較清晰、深刻，可立即
       反應所知，不致因時隔日久而遺忘案情，且因被告未在
       場，較無利害關係及人情壓力之考量來自被告在場之壓
       力，亦無為迴護被告而事後串謀之可能，彼時之證述顯
       係出於自由意識所為，故其證述相較原審審理中所言，
       應較可信，即證人王百頌於原審審理時翻異前詞，顯係
       為迎合被告「合資辯解」所為之附和之詞，委無足取。
     綜上以觀，足認證人王百頌確實有自95年12月3日起至95
       年12月22日止，以門號0000-000000號行動電話撥打被告
       所有且使用之門號0000-000000號行動電話，向被告購買
       甲基安非他命，雙方約在彰化縣溪湖鎮果菜市場及彰化
       縣溪湖鎮○○路○段815巷378號旁停車場等處交易，由甲
       ○○每次以1000元之價格，販賣甲基安非他命予王百頌
       ，計14次（毒品重量均不詳）之情業臻明確。
    4.
     證人洪秀蓮於偵查時結證稱：「我於去年5、6月間朋友
       介紹認識甲○○，曾經有1次我打電話給他向他買安非他
       命，沒有海洛因。我只跟他買1次，是我自己打0000-000
       000電話給他0000-000000。於95年12月20日下午12時51
       分、下午5時5分，打了2通電話給甲○○，第1次是我要
       問他有無安非他命，第2通我忘記了，95年12月20日約於
       晚上的8、9時之間我有買到安非他命，他拿到我彰化縣
       芳苑鄉○○村○○路○○段692號外面的大馬路給我，我
       買了1000元，就只有買這1次。」等語（以上參見臺灣彰
       化地方法院檢察署95年度偵字第11594號-2偵查卷宗第30
       -31頁），證人洪秀蓮就向被告購買甲基安非他命之聯絡
       方式、交易方式、地點、價金等細節均供証綦詳，其證
       詞實屬可信。
     雖證人洪秀蓮於原審審理中翻異前供，改稱：「（辯護
       人問：在場的被告是否見過？）我沒有印象。（辯護人
       問：他叫什麼名字或是綽號？）我認識的人叫陳福忠。
       （辯護人問：是否在場的被告？）不是。（辯護人問：
       有無跟在場的被告買過毒品？）沒有，我購買的對象不
       是在場的被告。（辯護人問：在警方筆錄的時候，為什
       麼說是在場的被告？）我說的『九百』的那個人是很高
       的，而且我在警詢製作筆錄的時候，我在毒癮發作，頭
       腦不清楚。（審判長問：在檢察官做筆錄的記憶比較清
       楚還是現在比較清楚？）現在。（審判長問：在檢察官
       那邊講話記憶不清楚？）是的，我在那邊說什麼我也不
       記得了。（審判長問：在檢察官那邊作證的時候，毒癮
       是否有發作？）我忘記了。（審判長問：毒品發作的症
       狀為何？）腦袋不清楚，身體會抖。（審判長問：現在
       有無毒癮發作？）沒有。（審判長問：你的意思是說在
       檢察官講說有跟甲○○、『九百』買毒品，這部分是不
       實在的？）當時我講的人是胡說的，而且意識不清楚。
       （審判長問：甲○○綽號是『九百』？）我不知道。（
       審判長問：為什麼在警詢說甲○○的綽號是『九百』？
       ）當時我很急，所以才隨便回答。（審判長問：那個時
       候警方有無跟你刑求？）沒有。（審判長問：在警察局
       有無問你是否意識清楚？）有的。」云云（以上參見本
       院97年4月22日審判筆錄）。惟查，證人洪秀蓮於偵查時
       證述明確，復於偵訊筆錄內簽名，其簽名之筆劃清析、
       字跡完整，尚無筆跡零亂而毒癮發作、腦袋不清楚之徵
       兆；況證人洪秀蓮應知筆錄製作須出於自由意思之重要
       性，則倘證人洪秀蓮於偵查中確有毒癮發作、腦袋不清
       楚無法為正確陳述之情事，竟不即告知檢察官其情，反
       而於證人結文中簽書具結，而致自己面臨受偽證罪究責
       、及使無辜被告面臨遭受販賣第二級毒品重罪究訴之危
       險，顯與一般事理有違；又證人洪秀蓮於原審審理時稱
       「在檢察官那邊說什麼我也不記得了」、「我忘記了在
       檢察官那邊作證的時候毒癮是否有發作」，復卻又陳稱
       「偵查中當時我講的人是胡說的，而且意識不清楚。」
       前後所述反覆不一，其證言可信性實屬堪疑；據上種種
       ，在在均足以顯示證人洪秀蓮於原審審理中所述內容之
       矛盾、荒謬及不合理之處。再參酌證人洪秀蓮於偵查時
       ，因為案發之初，較無來自被告同庭在場之壓力而出於
       虛偽不實之證言，或事後串謀而故為迴護被告之機會等
       情以觀，足認證人洪秀蓮上揭於原審審理中所述，核與
       經驗法則及事理不符，應係事後迴護被告而為虛偽不實
       之證述，不足憑採。
     參以證人洪秀蓮於96年3月7日檢察官偵查時業經具結證
       稱：「向被告甲○○購買安非他命供己施用」之上情，
       斯時證人洪秀蓮之證述距離被告販賣甲基安非他命之時
       間較近，證人當時記憶自較清晰、深刻，可立即反應所
       知，不致因時隔日久而遺忘案情，且因被告未在場，較
       無利害關係及人情壓力之考量來自被告在場之壓力，亦
       無為迴護被告而事後串謀之可能，彼時之證述顯係出於
       自由意識所為，故其證述相較原審審理中所言，應較可
       信，是證人洪秀蓮於原審審理時翻異前詞，顯係為迎合
       被告「合資辯解」所為之附和之詞，亦無可採。
     綜上所述，足認證人洪秀蓮確實有於95年12月19日，以
       門號0000-000000號行動電話撥打被告所有之0000-00000
       0號行動電話，向被告購買甲基安非他命，雙方約在彰化
       縣芳苑鄉○○村○○路○○段697巷4號前交易，由被告
       以1000元之價格，販賣甲基安非他命予洪秀蓮1次（毒品
       重量不詳）之情業臻明確。
    5. 又上揭證人陳樹木、陳建佑及洪秀蓮等人均分別有施用
       毒品之情，業經其等於原審審理時分別自承在卷；且其
       等皆曾因施用毒品案件，經法院裁定送觀察勒戒，且經
       執行完畢，此有臺灣高等法院在監在押全國紀錄表足按
       ，足見上揭證人等確有施用毒品之情，即確有購買海洛
       因及甲基安非他命不等之需求，益證被告確有販賣前開
       毒品予證人陳樹木、陳建佑及洪秀蓮等人之事實，否則
       有施用毒品解癮需求之前開證人，豈有不約而同，均無
       故撥打被告前開行動電話與被告聯繫之理？是被告辯稱
       其未販賣前開毒品予上開證人，顯與事實不符，委無可
       採。被告確有分別販賣毒品予證人陳樹木、陳建佑及洪
       秀蓮等人之事實，昭然若揭。
  (二)又被告雖自警詢、偵查、原審至本院審理時，均一再否認有
    販賣毒品犯行，以致本院無從查得其具體販入、賣出之實際
    利得金額。然參酌海洛因、甲基安非他命因物稀價貴，且為
    政府嚴格查緝之違禁物，凡販賣毒品者，茍無利可圖，應無
    甘冒被供出來源或遭檢警查緝法辦之危險而平價供應無何交
    情可言之他人施用之理，因此其販入之價格必較出售之價格
    低廉，或以同一價格販賣而減少毒品之份量，而有從中賺取
    買賣價差牟利之意圖及事實，應屬合理之認定，倘無差額利
    潤可圖，衡情其應不致於甘冒風險，無端平白將毒品給予他
    人吸食之可能，基上說明，足資認定被告販入海洛因、甲基
    安非他命之價格必較賣出之價格為低，而有從中賺取差額利
    潤圖利事實，或為從中賺取免費吸食之利益，是被告主觀上
    應具有營利之意圖甚明。
  (三)再者，因被告販賣毒品次數之事實認定直接影響本院諭知販
    賣毒品所得沒收金額之多寡，自有加以特定之必要，而上開
    證人等就毒品交易次數、時間、金額等細節所證或有出入，
    而無法完全確定；況施用毒品之人因癮頭一來急需購買毒品
    解癮，未解癮前之焦躁難耐以致心神均傾注於搜尋毒品以供
    施用，無暇記憶每次毒品交易金額、交易地點、或數量、或
    交易次數，及至解癮後之藥害反應，更使施用毒品之人無法
    明確記憶交易細節，是為常情，故上開證人就細節之出入縱
    不復記憶，並不影響彼等證言之可信度，彼等就確有向被告
    甲○○購買毒品之前揭情節，仍足採信。另毒品交易次數及
    金額，本院已盡調查能事，仍無法明確得知渠等販賣毒品之
    真實次數及金額，是上揭證人向被告購買毒品之次數、金額
    ，則本院依「罪疑唯輕」之刑事法原則，乃從較有利於被告
    之事實認定，就各該證人歷次證詞中，採認其中期間最短、
    次數最少、金額最低者，以此最有利之原則採認而據以認定
    如上開犯罪事實欄所載之次數、價格。基上，被告販賣第一
    級毒品部分，獲利計10500元，販賣第二級毒品部分，獲利
    計24000元，故而起訴書所載販賣毒品之次數、金額，容有
    所誤，併此說明。
  (四)此外復有扣案之上開海洛因10包及甲基安非他命10包等足稽
    。而該扣案之海洛因10包經送請法務部調查局鑑定結果均含
    有海洛因成分，合計驗餘淨重3.11公克，空包裝總重2.24公
    克，純度23.50﹪，純質淨重0.73公克，有該局96年2月4日
    調科壹字第09623010020號鑑定書1份在卷可按（見臺灣彰化
    地方法院檢察署95年度偵字第11594號-2偵查卷宗第4頁）；
    扣案之上開甲基安非他命10包經送請憲兵司令部刑事鑑識中
    心鑑定結果均檢出甲基安非他命成分，合計淨重3.7389公克
    ，驗餘淨重3.6827公克，亦有該中心96年1月31日安鑑字第
    0960000164號鑑定書1份附卷足憑（見臺灣彰化地方法院檢
    察署95年度偵字第11594號-1偵查卷宗第101頁）。
  (五)另上開證人陳樹木之門號0000-000000號行動電話及被告所
    有之0000-000000號行動電話，自95年12月1日起至95年12月
    23日止，確有21次通聯紀錄；證人陳建佑之門號0000-00000
    0號行動電話及被告所有之0000-000000號行動電話，自95年
    12月2日起至95年12月23日止，確有9次通聯紀錄；證人王百
    頌之門號0000-000000號行動電話及被告所有之0000-000000
    號行動電話，自95年12月3日起至95年12月22日止，確有14
    次通聯紀錄；證人洪秀蓮之門號0000-000000號行動電話及
    被告所有之0000-000000號行動電話，於95年12月19日，確
    有1次通聯紀錄，亦有上開行動電話之通聯紀錄在卷可憑（
    均附於偵查卷）。至本院向彰化縣警察局芳苑分局函調上開
    行動電話之通訊內容譯文結果，雖經該分局函覆本院稱：因
    本件並無實施通訊監察（嫌犯甲○○當時到案後即遭羈押）
    ，僅以其所持使用之0000-000000號門號吊月（應係調閱之
    誤）雙向通聯紀錄比對，所以無法提示相關譯文供參辦等語
    ，有該分局97年8月21日芳警分偵字第0970014124號函檢附
    職務報告1份在卷可稽（見本院卷第81頁至第82頁），以致
    本院無法核對其通訊內容，但被告於上開時間確有與前開證
    人以行動電話通訊，已如前述，而其通訊為向被告購買毒品
    ，亦經上開證人證述綦詳，故並不影響本件事實之認定，併
    此敘明。
  (六)至被告於本院雖另否認其綽號叫「九百」，及辯稱其上開00
    00-000000號行動電話係撿到的云云。但查被告之綽號確係
    叫「阿忠」及「九百」，已據證人陳建佑於原審審理時到庭
    結證在卷（見原審卷第174頁）。另上開0000-000000號行動
    電話係被告於95年12月初，在彰化縣溪湖鎮○○路車環路口
    ，以2000元所購買，亦據被告於警詢時自白在卷（見4529號
    偵查卷第8頁），且苟該行動電話非被告所有，何以被告能
    於上開時間長期又密集使用？益見該行動電話應屬被告所有
    無疑。
  (七)綜上所述，足證被告上開所辯顯係飾卸之詞，不足採信，是
    罪證明確，其犯行堪以認定。又證人王百頌、陳樹木等2人
    於原審已到庭具結作證，並接受交互詰問完畢，且陳述明確
    ，有各該證人之審判筆錄足按，被告於本院請求再傳喚該證
    人到庭作證，核無必要。另臺灣彰化地方法院97年度易字第
    200號竊盜案件，經核與本件無涉，並無法資為有利於被告
    之證明。均附此說明。
二、證據能力方面：
  (一)按被告以外之人於偵查中向檢察官所為陳述，除顯有不可信
    之情況者外，得為證據，刑事訴訟法第159條之1第2項定有
    明文。蓋因檢察官與法官同為司法官署，且檢察官代表國家
    偵查犯罪，依法有訊問被告、證人及鑑定人之權力，且須對
    被告有利、不利之情形均應注意，況徵諸實務運作，檢察官
    實施刑事偵查程序，亦能恪遵法定程序之要求，不致有違法
    取證情事且可信度極高，是被告以外之人前於偵查中已具結
    而為證述，除反對該項供述得具有證據能力之一方，已釋明
    「顯有不可信之情況」之理由外，不宜以該證人未能於審判
    中接受他造之反對詰問為由，即遽指該證人於偵查中之陳述
    不具證據能力，方符前揭法條之立法意旨。查本案證人陳樹
    木、王百頌、洪秀蓮等人於檢察官偵查中所為之陳述，均經
    具結，被告及其選任辯護人亦均未提及檢察官在偵查時，有
    任何不法取供之情形，核無顯有不可信之情況，是上開證人
    於偵查中之證言，自具有證據能力。
  (二)按被告以外之人於審判外向法官所為之陳述，得為證據，亦
    為刑事訴訟法第159條之1第1項所明定。查證人陳樹木、陳
    建佑、王百頌、洪秀蓮等人上開於原審所為之陳述，係於審
    判外向法官所為之陳述，依上開規定，自得為證據。另證人
    陳建佑於原審審理時到庭具結後，接受交互詰問時證稱：「
    我在警詢時所說的都實在，警詢筆錄裡面記載都是實在，警
    察並無對我利誘之方式詢問」等語（見原審卷第175頁至第
    176頁），足見其警詢筆錄係出於其自由意識之陳述，且該
    警詢筆錄業經原審及本院審理時當庭對被告及其選任辯護人
    提示並告以要旨，既經公判庭本於直接審理、言詞審理原則
    加以調查，是其警詢筆錄已難認係屬審判外之陳述，應具有
    證據能力。
  (三)又被告以外之人於審判外之陳述，雖不符刑事訴訟法第159
    條之1至第159條之4之規定，而經當事人於審判程序同意作
    為證據，法院審酌該言詞陳述或書面陳述作成時之情況，認
    為適當者，亦得為證據。當事人、代理人或辯護人於法院調
    查證據時，知有第159條第1項不得為證據之情形，而未於言
    詞辯論終結前聲明異議者，視為有前項之同意，刑事訴訟法
    第159條之5第1項、第2項定有明文。立法意旨在於傳聞證據
    未經當事人之反對詰問予以核實，原則上先予排除，惟若當
    事人已放棄詰問或未聲明異議，基於證據資料愈豐富，愈有
    助於真實發現之理念，且強化言詞辯論主義，法院自可承認
    該傳聞證據例外擁有證據能力。查本件被告及其選任辯護人
    對於本件其他非供述證據之證據能力，並未於言詞辯論終結
    前聲明異議，依刑事訴訟法第159條之5第2項之規定，視為
    同意作為證據，且本院審酌上開非供述證據係警方當場查獲
    之證物及鑑定機關所為之鑑定，為公務員職務上製作之紀錄
    文書、證明文書，與其責任、信譽攸關，若有錯誤、虛偽，
    該公務員可能因此擔負刑事及行政責任，且該等文書經常處
    於可能受公開檢查之狀態，其正確性及真實之保障極高，自
    較符事實，是本院認該書面陳述適當，依刑事訴訟法第159
    條之5第1項之規定，自亦具有證據能力。
三、論罪科刑方面：
  (一)核被告所為，關於販賣海洛因部分，係犯毒品危害防制條例
    第4條第1項之販賣第一級毒品罪；關於販賣甲基安非他命部
    分，係犯同條第2項之販賣第二級毒品罪。其販賣前後之持
    有第一、二級毒品海洛因、甲基安非他命行為，已分別為各
    該販賣第一、二級毒品海洛因、甲基安非他命之高度行為所
    吸收，均不另論罪。又按數行為於同時同地或密切接近之時
    地實施，侵害同一之法益，各行為之獨立性極為薄弱，依一
    般社會健全觀念，在時間差距上，難以強行分開，在刑法評
    價上，以視為數個舉動之接續施行，合為包括之一行為予以
    評價，較為合理，則屬接續犯，而為包括之一罪（最高法院
    86年台上字第3295號判例參照）。本件被告之上開各次犯行
    ，各次在時間差距上，可以分開，在刑法評價上，各具獨立
    性，每次行為皆可獨立成罪，顯非於同時同地或密切接近之
    時地實施犯罪之接續犯。又按所謂集合犯，係指依一般社會
    通念，特定犯罪行為具有反覆實施之特性，立法者於制定刑
    罰法律之初，亦已認知該種行為類型之反覆性，而有意藉由
    法條中客觀構成要件之行為要素，含括上開具有反覆實施特
    性之數個犯罪行為，仍僅接受一次刑法之評價為已足。而販
    賣毒品罪，不論行為人或為零星偶一為之，或不間斷為之，
    行為人於行為終了時，即已達其營利目的，自難認立法者於
    制定刑罰法律之初，已認知販賣毒品行為必屬具反覆性之犯
    罪，且有意藉由法條中客觀構成要件之行為要素，含括上開
    具有反覆實施特性之數個犯罪行為。況依94年2月2日總統令
    修正公布，並自95年7月1日施行之刑法，其修正既依據「刑
    罰公平原則」之考量，刪除有關連續犯之規定，並將含有連
    續犯性質之常業犯一併全數刪除（參見刑法修正草案總說明
    ），則再以集合犯之概念評價多數販賣毒品之行為，即有不
    當。因此，被告之上開多次販賣毒品罪之行為，當無論以接
    續犯或集合犯之餘地，此時則應回歸一般刑法上行為單、複
    數之認定，而予論罪科刑，較稱妥適。是被告前開所示之販
    賣第一級毒品之21次犯行、販賣第二級毒品之24次犯行，均
    係犯意各別，行為互殊，應分論併罰。另被告素行不佳，前
    曾有多次犯罪前科，其中所犯過失致人於死罪，經臺灣彰化
    地方法院判處有期徒刑6月確定，於94年6月16日易科罰金執
    行完畢，有臺灣高等法院被告前案紀錄表在卷可憑，其於受
    有期徒刑之執行完畢後，5年內故意再犯本件有期徒刑以上
    之罪，應依刑法第47條第1項之規定論以累犯，除法定本刑
    為死刑、無期徒刑部分，依法不得加重外，餘均依法加重其
    刑。
  (二)原審予以論罪科刑，固非無見，惟查毒品危害防制條例第
    19條第1項規定，犯第4條之罪，其供犯罪所用之物沒收之，
    該條項係採義務沒收主義，除能證明已滅失者外，無論扣案
    與否？均應依法宣告沒收，始為適法。本件被告使用之上開
    0000-000000號行動電話（含SIM卡），係屬被告所有，已如
    前述，原判決認該行動電話不能證明係屬被告所有，而未予
    以宣告沒收，已有未合。檢察官起訴書認被告涉犯之上開
    販賣第一、二級毒品罪，係屬犯意各別，行為互殊之數罪併
    罰關係，則原審調查後如認被告犯罪部分成立，部分不成立
    ，其不成立部分，自應另為無罪之諭知，始為適法。本件原
    判決於調查後認被告有9次販賣甲基安非他命予證人陳建佑
    部分（詳如後述），其犯罪不能證明，卻以「因本院認上開
    部分如均成立犯罪，與前揭業經論罪科刑部分皆有集合犯之
    實質上一罪關係，爰不另為無罪之諭知」，而未為無罪之諭
    知，自屬於法有違。又沒收係從刑，應從屬於主刑，是沒
    收物應與主刑具有關聯性為必要。本件扣案之上開海洛因10
    包及甲基安非他命10包均係於95年12月23日所查獲，顯僅與
    被告當日所為之販賣販賣第一、二級毒品海洛因、甲基安非
    他命行為具有關聯性，僅能於當日所為之販賣行為下宣告沒
    收銷燬之，原判決卻在被告每次之販賣行為下均宣告沒收銷
    燬之，亦有違誤。被告上訴意旨仍執前詞否認犯罪，雖無理
    由，但原判決既有上述可議之處，應由本院將原判決予以撤
    銷改判。
  (三)復查被告雖販賣第一級毒品海洛因21次，惟均係小額交易，
    每次僅500元，所圖得之利益極為些微，且均販賣予同1人，
    與一般大毒梟動輒數十萬元、數百萬元，甚至數千萬元，有
    顯著之差別，而販賣第一級毒品罪之法定刑為死刑或無期徒
    刑，可謂情輕法重，其犯罪情狀在客觀上非無可憫恕之處，
    本院認如科以法定最低刑度仍嫌過重，爰就被告販賣第一級
    毒品部分依刑法第59條之規定予以酌量減輕其刑。
  (四)茲審酌被告犯罪之動機、目的係為圖得一己之利益、販賣毒
    品為增進流通毒品之管道，且販賣次數不少，危害社會治安
    非輕，惟均係小額交易，暨其犯後否認犯行等一切情狀，分
    別量處被告如附表所示之刑，並定其應執行刑，以示懲儆。
    至扣案之上開海洛因10包及甲基安非他命10包，分別係查獲
    之第一、二級毒品，應依毒品危害防制條例第18條第1項前
    段之規定於當日之販賣行為下宣告沒收銷燬之；未扣案之上
    開0000-000000號行動電話1支（含SIM卡）係屬被告所有，
    已如前述，且為供被告販賣第一、二級毒品所用之物，應依
    同條例第19條第1項之規定宣告沒收；未扣案之上開各次販
    賣第一、二級毒品所得現金，為被告犯罪所得之財物，亦應
    依同條例第19條第1項之規定宣告沒收，如全部或一部不能
    沒收時，以其財產抵償之。
四、公訴意旨另以：被告甲○○除上揭業經本院判決有罪部分外
    ，另自95年12月2日起至95年12月23日止，販賣第二級毒品
    甲基安非他命9次予證人陳建佑，因認被告此部分亦涉有毒
    品危害防制條例第4條第2項販賣第二級毒品之罪嫌云云。惟
    按犯罪事實應依證據認定之，無證據不得認定犯罪事實；又
    不能證明被告犯罪者，應諭知無罪之判決，刑事訴訟法第15
    4條第2項、第301條第1項前段分別定有明文。次按事實之認
    定，應憑證據，如未能發現相當證據，或證據不足以證明，
    自不能以推測或擬制之方法以為裁判基礎；又認定不利於被
    告之事實，須依積極證據，苟積極證據不足為不利於被告事
    實之認定時，即應為有利於被告之認定，更不必有何有利之
    證據（最高法院30年上字第816號、40年臺上字第86號判例
    參照）。另刑事訴訟法第161條已於91年2月8日修正公布，
    其第1項規定：檢察官就被告犯罪事實，應負舉證責任，並
    指出證明之方法。因此，檢察官對於起訴之犯罪事實，應負
    提出證據及說服之實質舉證責任。倘其所提出之證據，不足
    為被告有罪之積極證明，或其指出證明之方法，無從說服法
    院以形成被告有罪之心證，基於無罪推定之原則，自應為被
    告無罪判決之諭知（最高法院92年臺上字第128號判例參照
    ）。經查證人陳建佑先於96年4月13日偵查時證稱其向被告
    購買毒品甲基安非他命10多次（參見臺灣彰化地方法院檢察
    署96年度偵字第4529號偵查卷宗第33-35頁），嗣於原審審
    理時證稱其向被告購買毒品甲基安非他命10次以上應該有，
    在18次通聯記錄中大約是「2天買過1次」等語（見原審97年
    3月26日審判筆錄），惟均未能精確描述向被告購買毒品之
    時間、次數，則本院依「罪疑唯輕」之原則，就證人陳建佑
    歷次證詞，採認其中期間最短、次數最少、金額最低者，以
    此最有利之原則認定被告販賣之時間、次數及其犯罪所得，
    即共販賣9次，每次1000元，犯罪所得為9000元。至超過9次
    部分，因遍查全卷並無其他證據足資佐證，是被告此部分之
    犯罪並不能證明，自應為無罪之諭知。
五、又關於起訴書附表2編號34即被告涉嫌販賣甲基安非他命予
    陳逸凡部分，業經檢察官於原審審理時當庭撤回起訴，有筆
    錄足按（見原審卷第213頁），是本院就此部分自無庸為任
    何處分，亦併此說明。
六、據上論結，應依刑事訴訟法第369條第1項前段、第364條、
    第299條第1項前段、第301條第1項、毒品危害防制條例第4
    條第1項、第2項、第18條第1項前段、第19條第1項、刑法第
    11條前段、第47條第1項、第59條、第51條第5款，判決如主
    文。
本案經檢察官乙○○到庭執行職務。
中    華    民    國    97    年    10    月    21    日
            刑事第八庭  審判長法  官  羅  得  村
                              法  官  吳  進  發
                              法  官  劉  榮  服
上列正本證明與原本無異。
如不服本判決應於收受送達後十日內向本院提出上訴書狀，其未
敘述上訴之理由者並得於提起上訴後十日內向本院補提理由書（
均須按他造當事人之人數附繕本）。
                              書記官  周  巧  屏
中    華    民    國    97    年    10    月    21    日
附錄論罪科刑法條
毒品危害防制條例第4條第1項、第2項：
製造、運輸、販賣第一級毒品者，處死刑或無期徒刑；處無期徒
刑者，得併科新臺幣1千萬元以下罰金。
製造、運輸、販賣第二級毒品者，處無期徒刑或7年以上有期徒
刑，得併科新臺幣7百萬元以下罰金。
【附表】甲○○所犯罪名及處刑
（壹：販賣第一級毒品予陳樹木21次部分：）
1、甲○○販賣第一級毒品，累犯，處有期徒刑拾伍年陸月，未
   扣案之0000000000號行動電話壹支（含SIM卡）沒
   收；未扣案之販賣第一級毒品所得新臺幣伍佰元沒收，如全
   部或一部不能沒收時，以其財產抵償之。
2、甲○○販賣第一級毒品，累犯，處有期徒刑拾伍年陸月，未
   扣案之0000000000號行動電話壹支（含SIM卡）沒
   收；未扣案之販賣第一級毒品所得新臺幣伍佰元沒收，如全
   部或一部不能沒收時，以其財產抵償之。
3、甲○○販賣第一級毒品，累犯，處有期徒刑拾伍年陸月，未
   扣案之0000000000號行動電話壹支（含SIM卡）沒
   收；未扣案之販賣第一級毒品所得新臺幣伍佰元沒收，如全
   部或一部不能沒收時，以其財產抵償之。
4、甲○○販賣第一級毒品，累犯，處有期徒刑拾伍年陸月，未
   扣案之0000000000號行動電話壹支（含SIM卡）沒
   收；未扣案之販賣第一級毒品所得新臺幣伍佰元沒收，如全
   部或一部不能沒收時，以其財產抵償之。
5、甲○○販賣第一級毒品，累犯，處有期徒刑拾伍年陸月，未
   扣案之0000000000號行動電話壹支（含SIM卡）沒
   收；未扣案之販賣第一級毒品所得新臺幣伍佰元沒收，如全
   部或一部不能沒收時，以其財產抵償之。
6、甲○○販賣第一級毒品，累犯，處有期徒刑拾伍年陸月，未
   扣案之0000000000號行動電話壹支（含SIM卡）沒
   收；未扣案之販賣第一級毒品所得新臺幣伍佰元沒收，如全
   部或一部不能沒收時，以其財產抵償之。
7、甲○○販賣第一級毒品，累犯，處有期徒刑拾伍年陸月，未
   扣案之0000000000號行動電話壹支（含SIM卡）沒
   收；未扣案之販賣第一級毒品所得新臺幣伍佰元沒收，如全
   部或一部不能沒收時，以其財產抵償之。
8、甲○○販賣第一級毒品，累犯，處有期徒刑拾伍年陸月，未
   扣案之0000000000號行動電話壹支（含SIM卡）沒
   收；未扣案之販賣第一級毒品所得新臺幣伍佰元沒收，如全
   部或一部不能沒收時，以其財產抵償之。
9、甲○○販賣第一級毒品，累犯，處有期徒刑拾伍年陸月，未
   扣案之0000000000號行動電話壹支（含SIM卡）沒
   收；未扣案之販賣第一級毒品所得新臺幣伍佰元沒收，如全
   部或一部不能沒收時，以其財產抵償之。
10、甲○○販賣第一級毒品，累犯，處有期徒刑拾伍年陸月，未
   扣案之0000000000號行動電話壹支（含SIM卡）沒
   收；未扣案之販賣第一級毒品所得新臺幣伍佰元沒收，如全
   部或一部不能沒收時，以其財產抵償之。
11、甲○○販賣第一級毒品，累犯，處有期徒刑拾伍年陸月，未
   扣案之0000000000號行動電話壹支（含SIM卡）沒
   收；未扣案之販賣第一級毒品所得新臺幣伍佰元沒收，如全
   部或一部不能沒收時，以其財產抵償之。
12、甲○○販賣第一級毒品，累犯，處有期徒刑拾伍年陸月，未
   扣案之0000000000號行動電話壹支（含SIM卡）沒
   收；未扣案之販賣第一級毒品所得新臺幣伍佰元沒收，如全
   部或一部不能沒收時，以其財產抵償之。
13、甲○○販賣第一級毒品，累犯，處有期徒刑拾伍年陸月，未
   扣案之0000000000號行動電話壹支（含SIM卡）沒
   收；未扣案之販賣第一級毒品所得新臺幣伍佰元沒收，如全
   部或一部不能沒收時，以其財產抵償之。
14、甲○○販賣第一級毒品，累犯，處有期徒刑拾伍年陸月，未
   扣案之0000000000號行動電話壹支（含SIM卡）沒
   收；未扣案之販賣第一級毒品所得新臺幣伍佰元沒收，如全
   部或一部不能沒收時，以其財產抵償之。
15、甲○○販賣第一級毒品，累犯，處有期徒刑拾伍年陸月，未
   扣案之0000000000號行動電話壹支（含SIM卡）沒
   收；未扣案之販賣第一級毒品所得新臺幣伍佰元沒收，如全
   部或一部不能沒收時，以其財產抵償之。
16、甲○○販賣第一級毒品，累犯，處有期徒刑拾伍年陸月，未
   扣案之0000000000號行動電話壹支（含SIM卡）沒
   收；未扣案之販賣第一級毒品所得新臺幣伍佰元沒收，如全
   部或一部不能沒收時，以其財產抵償之。
17、甲○○販賣第一級毒品，累犯，處有期徒刑拾伍年陸月，未
   扣案之0000000000號行動電話壹支（含SIM卡）沒
   收；未扣案之販賣第一級毒品所得新臺幣伍佰元沒收，如全
   部或一部不能沒收時，以其財產抵償之。
18、甲○○販賣第一級毒品，累犯，處有期徒刑拾伍年陸月，未
   扣案之0000000000號行動電話壹支（含SIM卡）沒
   收；未扣案之販賣第一級毒品所得新臺幣伍佰元沒收，如全
   部或一部不能沒收時，以其財產抵償之。
19、甲○○販賣第一級毒品，累犯，處有期徒刑拾伍年陸月，未
   扣案之0000000000號行動電話壹支（含SIM卡）沒
   收；未扣案之販賣第一級毒品所得新臺幣伍佰元沒收，如全
   部或一部不能沒收時，以其財產抵償之。
20、甲○○販賣第一級毒品，累犯，處有期徒刑拾伍年陸月，未
   扣案之0000000000號行動電話壹支（含SIM卡）沒
   收；未扣案之販賣第一級毒品所得新臺幣伍佰元沒收，如全
   部或一部不能沒收時，以其財產抵償之。
21、甲○○販賣第一級毒品，累犯，處有期徒刑拾伍年陸月，扣
    案之第一級毒品海洛因拾包（合計驗餘淨重參點壹壹公克）
    沒收銷燬之；未扣案之0000000000號行動電話壹
    支（含SIM卡）沒收；未扣案之販賣第一級毒品所得新臺幣
    伍佰元沒收，如全部或一部不能沒收時，以其財產抵償之。
（貳：販賣第二級毒品予陳建佑9次部分：）
22、甲○○販賣第二級毒品，累犯，處有期徒刑柒年陸月，未扣
    案之0000000000號行動電話壹支（含SIM卡）沒
    收；未扣案之販賣第二級毒品所得新臺幣壹仟元沒收，如全
    部或一部不能沒收時，以其財產抵償之。
23、甲○○販賣第二級毒品，累犯，處有期徒刑柒年陸月，未扣
    案之0000000000號行動電話壹支（含SIM卡）沒
    收；未扣案之販賣第二級毒品所得新臺幣壹仟元沒收，如全
    部或一部不能沒收時，以其財產抵償之。
24、甲○○販賣第二級毒品，累犯，處有期徒刑柒年陸月，未扣
    案之0000000000號行動電話壹支（含SIM卡）沒
    收；未扣案之販賣第二級毒品所得新臺幣壹仟元沒收，如全
    部或一部不能沒收時，以其財產抵償之。
25、甲○○販賣第二級毒品，累犯，處有期徒刑柒年陸月，未扣
    案之0000000000號行動電話壹支（含SIM卡）沒
    收；未扣案之販賣第二級毒品所得新臺幣壹仟元沒收，如全
    部或一部不能沒收時，以其財產抵償之。
26、甲○○販賣第二級毒品，累犯，處有期徒刑柒年陸月，未扣
    案之0000000000號行動電話壹支（含SIM卡）沒
    收；未扣案之販賣第二級毒品所得新臺幣壹仟元沒收，如全
    部或一部不能沒收時，以其財產抵償之。
27、甲○○販賣第二級毒品，累犯，處有期徒刑柒年陸月，未扣
    案之0000000000號行動電話壹支（含SIM卡）沒
    收；未扣案之販賣第二級毒品所得新臺幣壹仟元沒收，如全
    部或一部不能沒收時，以其財產抵償之。
28、甲○○販賣第二級毒品，累犯，處有期徒刑柒年陸月，未扣
    案之0000000000號行動電話壹支（含SIM卡）沒
    收；未扣案之販賣第二級毒品所得新臺幣壹仟元沒收，如全
    部或一部不能沒收時，以其財產抵償之。
29、甲○○販賣第二級毒品，累犯，處有期徒刑柒年陸月，未扣
    案之0000000000號行動電話壹支（含SIM卡）沒
    收；未扣案之販賣第二級毒品所得新臺幣壹仟元沒收，如全
    部或一部不能沒收時，以其財產抵償之。
30、甲○○販賣第二級毒品，累犯，處有期徒刑柒年陸月；扣案
    之第二級毒品甲基安非他命拾包（合計驗餘淨重參點陸捌貳
    柒公克）沒收銷燬之；未扣案之0000000000號行
    動電話壹支（含SIM卡）沒收；未扣案之販賣第二級毒品所
    得新臺幣壹仟元沒收，如全部或一部不能沒收時，以其財產
    抵償之。
（：販賣第二級毒品予王百頌14次部分：）
31、甲○○販賣第二級毒品，累犯，處有期徒刑柒年陸月，未扣
    案之0000000000號行動電話壹支（含SIM卡）沒
    收；未扣案之販賣第二級毒品所得新臺幣壹仟元沒收，如全
    部或一部不能沒收時，以其財產抵償之。
32、甲○○販賣第二級毒品，累犯，處有期徒刑柒年陸月，未扣
    案之0000000000號行動電話壹支（含SIM卡）沒
    收；未扣案之販賣第二級毒品所得新臺幣壹仟元沒收，如全
    部或一部不能沒收時，以其財產抵償之。
33、甲○○販賣第二級毒品，累犯，處有期徒刑柒年陸月，未扣
    案之0000000000號行動電話壹支（含SIM卡）沒
    收；未扣案之販賣第二級毒品所得新臺幣壹仟元沒收，如全
    部或一部不能沒收時，以其財產抵償之。
34、甲○○販賣第二級毒品，累犯，處有期徒刑柒年陸月，未扣
    案之0000000000號行動電話壹支（含SIM卡）沒
    收；未扣案之販賣第二級毒品所得新臺幣壹仟元沒收，如全
    部或一部不能沒收時，以其財產抵償之。
35、甲○○販賣第二級毒品，累犯，處有期徒刑柒年陸月，未扣
    案之0000000000號行動電話壹支（含SIM卡）沒
    收；未扣案之販賣第二級毒品所得新臺幣壹仟元沒收，如全
    部或一部不能沒收時，以其財產抵償之。
36、甲○○販賣第二級毒品，累犯，處有期徒刑柒年陸月，未扣
    案之0000000000號行動電話壹支（含SIM卡）沒
    收；未扣案之販賣第二級毒品所得新臺幣壹仟元沒收，如全
    部或一部不能沒收時，以其財產抵償之。
37、甲○○販賣第二級毒品，累犯，處有期徒刑柒年陸月，未扣
    案之0000000000號行動電話壹支（含SIM卡）沒
    收；未扣案之販賣第二級毒品所得新臺幣壹仟元沒收，如全
    部或一部不能沒收時，以其財產抵償之。
38、甲○○販賣第二級毒品，累犯，處有期徒刑柒年陸月，未扣
    案之0000000000號行動電話壹支（含SIM卡）沒
    收；未扣案之販賣第二級毒品所得新臺幣壹仟元沒收，如全
    部或一部不能沒收時，以其財產抵償之。
39、甲○○販賣第二級毒品，累犯，處有期徒刑柒年陸月，未扣
    案之0000000000號行動電話壹支（含SIM卡）沒
    收；未扣案之販賣第二級毒品所得新臺幣壹仟元沒收，如全
    部或一部不能沒收時，以其財產抵償之。
40、甲○○販賣第二級毒品，累犯，處有期徒刑柒年陸月，未扣
    案之0000000000號行動電話壹支（含SIM卡）沒
    收；未扣案之販賣第二級毒品所得新臺幣壹仟元沒收，如全
    部或一部不能沒收時，以其財產抵償之。
41、甲○○販賣第二級毒品，累犯，處有期徒刑柒年陸月，未扣
    案之0000000000號行動電話壹支（含SIM卡）沒
    收；未扣案之販賣第二級毒品所得新臺幣壹仟元沒收，如全
    部或一部不能沒收時，以其財產抵償之。
42、甲○○販賣第二級毒品，累犯，處有期徒刑柒年陸月，未扣
    案之0000000000號行動電話壹支（含SIM卡）沒
    收；未扣案之販賣第二級毒品所得新臺幣壹仟元沒收，如全
    部或一部不能沒收時，以其財產抵償之。
43、甲○○販賣第二級毒品，累犯，處有期徒刑柒年陸月，未扣
    案之0000000000號行動電話壹支（含SIM卡）沒
    收；未扣案之販賣第二級毒品所得新臺幣壹仟元沒收，如全
    部或一部不能沒收時，以其財產抵償之。
44、甲○○販賣第二級毒品，累犯，處有期徒刑柒年陸月，未扣
    案之0000000000號行動電話壹支（含SIM卡）沒
    收；未扣案之販賣第二級毒品所得新臺幣壹仟元沒收，如全
    部或一部不能沒收時，以其財產抵償之。
（肆：販賣第二級毒品予洪秀蓮1次部分：）
45、甲○○販賣第二級毒品，累犯，處有期徒刑柒年陸月，未扣
    案之0000000000號行動電話壹支（含SIM卡）沒
    收；未扣案之販賣第二級毒品所得新臺幣壹仟元沒收，如全
    部或一部不能沒收時，以其財產抵償之。


司法院資訊處製作；財團法人民間司法改革基金會備份。
